【裁判字號】    97,簡上,424
【裁判日期】    970612
【裁判案由】    電子遊戲場業管理條例等
【裁判全文】
臺灣板橋地方法院刑事判決             97年度簡上字第424號
上  訴  人
即  被  告  甲○○
上列上訴人即被告因違反電子遊戲場業管理條例等案件，不服本
院97年度簡字第434 號中華民國97年3 月5 日第一審判決（聲請
簡易判決處刑案號：96年度速偵字第3537號），提起上訴，本院
管轄之第二審合議庭判決如下：
    主  文
原判決撤銷。
甲○○違反未依電子遊戲場業管理條例規定，辦理營利事業登記
者，不得經營電子遊戲場業之規定，處拘役拾伍日，如易科罰金
，以新臺幣壹仟元折算壹日。緩刑貳年。
扣案之電子遊戲機「七龍珠彈珠臺」玖台（含ＩＣ板玖塊）、彩
票貳拾肆張、彩票兌換指示牌壹個及新臺幣肆拾柒元均沒收。
    事  實
一、甲○○明知未依電子遊戲場業管理條例辦理營利事業登記者
    ，不得經營電子遊戲場業，竟基於未經登記擅自經營電子遊
    戲場業之犯意，於民國九十六年十二月二十六日下午六時許
    起，未辦理電子遊戲場業之營利事業登記，在臺北縣林口鄉
    ○○路與佳林路口處之夜市攤位，擺設電子遊戲機「七龍珠
    彈珠臺」九台，供不特定人把玩，其方式為把玩者以新臺幣
    （下同）一元硬幣投入彈珠臺，並將彈珠彈出後，彈珠如投
    入亮燈區則可獲得二張至十張不等之彩票，俟把玩結束時，
    以累積至一定數量之彩票可兌換價值十元至三十元不等之禮
    品、玩具或絨布娃娃，如把玩未取得彩票或未達兌換上開物
    品標準者，亦可獲贈一、二顆糖果，而以此方式經營電子遊
    戲場業。嗣於同日晚間十時十分許，在上址為警查獲，並當
    場扣得甲○○所有之前揭電子遊戲機「七龍珠彈珠臺」九台
    （含ＩＣ板九塊）、機台內之現金共四十七元、彩票二十四
    張、彩票兌換指示牌一個。
二、案經臺北縣政府警察局新莊分局報請臺灣板橋地方法院檢察
    署檢察官偵查後聲請簡易判決處刑。
    理  由
一、訊據上訴人即被告甲○○對於上揭時地，未辦理電子遊戲場
    業之營利事業登記而經營電子遊戲場業之事實，於警詢、偵
    查及本院審理中均供承不諱，並有查獲現場照片六幀在卷及
    電子遊戲機「七龍珠彈珠臺」九台（含ＩＣ板九塊）、機台
    內之現金共四十七元、彩票二十四張、彩票兌換指示牌一個
    扣案可資佐證，足認被告上開自白，核與事實相符，自堪採
    憑。本案事證明確，被告未經登記擅自經營電子遊戲場業之
    犯行，堪以認定。
二、核被告甲○○所為，係犯電子遊戲場業管理條例第二十二條
    之未經登記擅自經營電子遊戲場業罪。原審以被告犯行明確
    ，依法論罪科刑，原非無見。然查，刑法第二百六十六條第
    一項對於在公共場所或公眾得出入之場所賭博財物者，固有
    科處罰金刑之規定，惟同條但書規定如以供人暫時娛樂之物
    為賭博者，則不在處罰之列。本件被告在上址擺設電子遊戲
    機「七龍珠彈珠臺」，由把玩者以一元硬幣投入彈珠臺，並
    將彈珠彈出後，彈珠如投入亮燈區則可獲得二張至十張不等
    之彩票，把玩結束時，以累積至一定數量之彩票可兌換價值
    十元至三十元不等之禮品、玩具或絨布娃娃，如把玩未取得
    彩票或未達兌換上開物品標準者，亦可獲贈一、二顆糖果等
    情，業據被告於警詢、偵查及本院審理中供承在卷，核與卷
    附被告擺設攤位現場照片所示情形相符，堪信屬實，而上開
    禮品、玩具、絨布娃或糖果等財物，其等經濟價值均甚低微
    ，且把玩者只需投入一元硬幣即可開始把玩，如把玩結束時
    ，必須累積至一定數量之彩票，始可兌換上述價值低微之玩
    具物品，甚且把玩結束未取得任何彩票或未達兌換獎品之標
    準者，亦可獲贈一、二顆糖果，復參以被告於查獲當日下午
    六時許開始擺設機台起至同日晚間十時十分許為警查獲時止
    ，上開機台內僅有四十七元之硬幣等情，顯見把玩機台者於
    查獲當日被告擺設機台期間投入機台所花費之金錢並未超出
    五十元，益徵被告、把玩者均係基於供暫時娛樂之意而擺設
    、把玩上述機台。綜上各節，衡諸一般社會觀念，在上開夜
    市攤位把玩上述彈珠臺之電子遊戲機，顯係著重其娛樂性，
    並不重該兌換財物之取得，且對社會經濟秩序尚屬無害，是
    為以供暫時娛樂之物為賭，至屬明確。故依刑法第二百六十
    六條第一項但書之規定，被告此部分行為尚不得以刑法第二
    百六十六條第一項前段所定之賭博罪相繩。原審漏未審酌上
    情，認被告此部分行為構成刑法第二百六十六條第一項前段
    之賭博罪，尚有未洽。被告上訴否認有被訴賭博部分之犯行
    ，為有理由，應由本院合議庭予以撤銷改判。爰審酌被告犯
    罪之動機、目的、手段、所生危害，其擺設電子遊戲機之數
    量、時間短暫及其係國中畢業之智識程度（見警詢筆錄），
    暨犯後坦承違法經營電子遊戲場業犯行之態度等一切情狀，
    量處如主文所示之刑，並諭知易科罰金之折算標準，以示懲
    儆。又被告前未曾因故意犯罪受有期徒刑以上刑之宣告，有
    臺灣高等法院被告前案紀錄表在卷可按，其因一時失慮，偶
    罹刑典，事後已坦承犯行，深具悔意，經此刑之宣告後，應
    知警惕而無再犯之虞，本院因認暫不執行其刑為當，爰予宣
    告緩刑，用啟自新。
三、扣案之電子遊戲機「七龍珠彈珠臺」九台（含ＩＣ板九塊）
    、彩票二十四張及彩票兌換指示牌一個，係供被告為本件犯
    罪所用之物，而扣案之現金四十七元，則係被告因本件犯罪
    所得之物，且上開扣案物均係被告所有，業據其供承在卷，
    爰分別依刑法第三十八條第一項第二款、第三款之規定宣告
    沒收之。
四、至聲請簡易判決處刑意旨另以：被告甲○○於九十六年十二
    月二十六日下午六時起，在上址夜市內擺設賭博性電子遊戲
    機「七龍珠彈珠臺」九台，供不特定人把玩，並以上開機台
    作為賭具，在公眾得出入之場所與不特定人賭博財物，賭客
    每次投入一元硬幣押注後把玩機台，倘押中可得倍數不等之
    彩票，所累積之彩票可兌換贈品，倘未押中，則所投入硬幣
    即由該機臺沒入，因認被告此部分行為亦涉犯刑法第二百六
    十六條第一項前段之賭博罪嫌。惟按犯罪事實應依證據認定
    ，無證據不得認定犯罪事實；不能證明被告犯罪，應諭知無
    罪之判決，刑事訴訟法第一百五十四條第二項、第三百零一
    條第一項分別定有明文。經查，被告在上址夜市攤位擺設上
    揭彈珠臺供人把玩，把玩者投入一元硬幣即可開始把玩，如
    把玩結束時，累積至一定數量之彩票，可兌換上述價值低微
    之玩具物品，且把玩結束未取得任何彩票或未達兌換獎品之
    標準者，亦可獲贈一、二顆糖果，顯係以供暫時娛樂之物為
    賭，均已如前述，是被告此部分行為尚不得以刑法第二百六
    十六條第一項前段所定之賭博罪相繩。此外，本院復查無其
    他積極證據，足認被告確有此部分被訴賭博之犯行，本應為
    無罪之諭知，惟公訴人認此部分與前開論罪科刑之未經登記
    擅自經營電子遊戲場業罪間，有想像競合犯之裁判上一罪關
    係，爰不另為無罪之諭知，附此敘明。
據上論斷，應依刑事訴訟法四百五十五條之一第一項、第三項、
第三百六十九條第一項前段、第三百六十四條、第二百九十九條
第一項前段，電子遊戲場業管理條例第十五條、第二十二條，刑
法第十一條前段、第四十一條第一項前段、第七十四條第一項第
一款、第三十八條第一項第二款、第三款，判決如主文。
本案經檢察官鄭潔如到庭執行職務。
中    華    民    國    97    年    6     月    12    日
                  刑事第十六庭  審判長法  官 白光華
                                      法  官 曾淑娟
                                      法  官 楊志雄
以上正本證明與原本無異
本件不得上訴
                                      書記官  陳春銘
中    華    民    國    97    年    6     月    12    日
附錄本案論罪科刑法條全文：
電子遊戲場業管理條例第15條
未依本條例規定辦理營利事業登記者，不得經營電子遊戲場業。
電子遊戲場業管理條例第22條
違反第15條規定者，處行為人1 年以下有期徒刑、拘役或科或併
科新台幣50萬元以上250 萬元以下罰金。


司法院資訊處製作；財團法人民間司法改革基金會備份。
